臺灣高等法院民事判決　　　　　　　　　96年度抗字第1333號
抗　告　人　互助營造股份有限公司
法定代理人　甲○○
代　理　人　林麗珍　律師
　　　　　　劉雅洳　律師
上列抗告人因與相對人財團法人工業技術研究院間確認債權不存
在事件，對於臺灣臺北地方法院中華民國96年7月9日所為95年度
重訴字第1221號裁定提起抗告，本院裁定如下：
    主      文
抗告駁回。
抗告訴訟費用由抗告人負擔。
    理      由
一、訴訟全部或一部之裁判，以他訴訟之法律關係是否成立為據
    者，法院得在他訴訟終結前以裁定停止訴訟程序，民事訴訟
    法第182條第1項定有明文，惟按訴訟全部或一部之裁判，以
    他訴訟之法律關係是否成立為據者，係指他訴訟之法律關係
    是否成立，為本訴訟先決問題，若他訴訟是否成立之法律關
    係，並非本件訴訟之先決問題，則其訴訟程序即毋庸中止（
    最高法院18年抗字第56號判例參照）。
二、抗告人於原法院聲請意旨略以：抗告人於民國（下同）92年
    6 月30日承攬相對人「南部產業創新研發示範專區第二期設
    計建造統包工程」，並於93年12月31日完工，施工過程中因
    國內營建材料價格節節上漲，造成抗告人支出之施工成本大
    幅增加，抗告人依行政院訂定之「中央機關已訂約工程因應
    國內營建物價變動之物價調整處理原則」及情勢變更原則，
    請求相對人增加給付物價指數調整款新臺幣（下同）
    69,665,775元，另請求相對人給付變更追加工程款
    6,799,063元及展延工期所生費用6,716,590元，總計相對人
    應給付抗告人83,181,428元，抗告人於95年10月24日依系爭
    工程契約一般條款38.1條約定向中華民國仲裁協會聲請仲裁
    ，請求相對人給付上開金額，仲裁協會以95年仲聲信字第79
    號受理中，本件訴訟與該仲裁事件相關，並以該仲裁事件關
    係是否成立為據，爰依民事訴訟法第182條第1項規定聲請於
    上開仲裁事件終結前裁定停止本件訴訟程序云云。
三、查抗告人就其所主張之增加給付物價指數調整款、變更追加
    工程款及展延工期費用，並無其他訴訟繫屬法院，已與民事
    訴訟法第182條第1項規定未合，且相對人於本件所提起者為
    確認上開增加給付物價指數調整款之債權不存在，與抗告人
    於前開所主張之前開仲裁程序中所主張之請求間，各自獨立
    ，並無何者為先決之問題，亦無裁定停止本件訴訟程序之必
    要。原法院駁回抗告人停止訴訟程序之聲請，於法並無不合
    ，抗告意旨仍執前詞，指摘原裁定不當，求予廢棄，為無理
    由，應予駁回。
四、據上論結，本件抗告為無理由，爰裁定如主文。
中　　華　　民　　國　　96　　年　　9　　月　　6　　日
                    民事第五庭
                        審判長 法  官 魏麗娟
                               法  官 蔡芳齡
                               法  官 梁宏哲
正本係照原本作成。
本裁定除以適用法規顯有錯誤為理由，並經本院許可外，不得再
抗告。如提起再抗告，應於收受後10日內委任律師為訴訟代理人
向本院提出再抗告狀。並繳納再抗告費新台幣１千元。
中　　華　　民　　國　　96　　年　　9 　　月　　10　　日
　　　　　　　　　　　　　　 　書記官 廖麗蓮
